臺灣臺中地方法院刑事判決　　　　　　　　　　　九十四年度中簡上字第一三三號
　　上　訴　人　臺灣臺中地方法院檢察署檢察官
　　被　　　告　庚○○
右上訴人因被告竊盜案件，不服本院臺中簡易庭中華民國九十三年十二月十七日九十
三年度中簡字第三一五一號第一審簡易判決（聲請簡易處刑案號：臺灣臺中地方法院
檢察署九十三年度速偵字第三三七九號）提起上訴，暨臺灣臺中地方法院檢察署檢察
官聲請併案辦理（九十三年度偵字第二二一○四號），本院合議庭認不得以簡易判決
處刑，改依通常程序為第一審判決如左：
    主  文
原判決撤銷。
庚○○連續竊盜，累犯，處有期徒刑拾壹月。
扣案之鑰匙壹支沒收。
    犯罪事實
一、庚○○於民國九十年間，曾因施用第一級毒品罪及竊盜罪，經本院及臺灣高等法
    院臺中分院分別判處有期徒刑十月、九月，定應執行刑為有期徒刑一年五月確定
    ，入監執行至九十二年十月二十四日假釋出獄，迄九十三年一月三十一日假釋期
    滿未被撤銷而視為執行完畢。猶不知悔改，復基於意圖為自己不法所有之概括犯
    意，連續於九十三年十一月二十三日十九時三十分許，在臺中市○區○○路與
    福龍街口，見己○○所有車牌ＭＵ－８０２９號自小客車停在該處，即持其所有
    之鑰匙一支，著手打開左前方之車門，惟正欲進入車內竊取財物之際，旋遭己○○發現當場逮獲，而未得逞，己○○隨即請其在場之友人劉少文報警處理，並扣
    得前揭鑰匙一支，九十三年十二月十六日十五時三十分許，在臺中市○○區○○路與大墩十一街口之林新醫院停車場，見丙○○所有車牌ＮＯ－５１０８號自
    小客車停在該處車門未鎖，即徒手打開車門入內竊取丙○○所有之黑色皮包一個
    （內有錄音機、計算機各一臺、眼鏡一付、玖茂全生物科技訂貨單一張），得手
    後，將之藏放在其臺中市○區○○○路四段五三之九六號五樓居處，九十三年
    十二月十六日十五時許，在臺中市○○區○○路與大墩十一街口，見甲○○所有
    車牌９Ｕ－９３９１號自小客車停在該處，即以其拾獲之鑰匙一支（係遭他人丟
    棄或遺失不清楚）打開車門入內竊取甲○○所有之汽車駕駛執照一張、發票一紙
，得手後，發現該張發票已過期即將之丟棄，汽車駕駛執照則藏放在其前揭居處
    ，九十三年十二月十八日十三時十分許，在臺中市○區○○○路與美村路口之
    人行道上，見乙○○所有車牌ＩＮＰ－０８２號重型機車停在該處，即持其約一
    小時前在附近拾獲之鑰匙二支（係遭他人丟棄或遺失不清楚）啟動電門，將該機
    車（價值約新臺幣五千元）竊走騎離現場，庚○○竊得前揭機車後，唯恐因未
    戴安全帽遭警取締發現，遂於當日十三時十五分許，騎該贓車至臺中市○區○村
    路向上國中前之人行道上，竊取丁○○所有置放在其停於該處機車上之綠色安全
    帽一頂，得手後，旋遭巡邏警察發現，而於當日十三時二十分許，在臺中市○區
    ○○路與後龍街口將之攔下而查獲，並扣得前揭竊取機車之鑰匙二支，嗣庚○○
    再帶警察至其前揭居處起出丙○○所失竊之全部財物及甲○○所失竊之汽車駕駛
    執照一張。
二、案經臺中市警察局第二分局及第一分局先後報請臺灣臺中地方法院檢察署檢察官
    聲請以簡易判決處刑暨聲請併案辦理。
    理  由
一、右揭犯罪事實業據被告庚○○於警詢、檢察官偵訊中及本院審理時坦承不諱，核
    與被害人己○○及證人劉少文陳述目睹被告著手進入車內欲竊取財物之情節相符
    ，並經被害人丙○○、乙○○、丁○○指訴及證人甲○○之妹林秀如證述前揭財
    物被竊在卷，復有贓物領據五紙附卷可稽及扣案之鑰匙三支足憑。本件事證明確
    ，被告犯行應堪認定。
二、核被告所為，係犯刑法第三百二十條第一項、第三項之普通竊盜未遂罪（犯罪事
    實部分）、第三百二十條第一項之普通竊盜既遂罪（犯罪事實～部分）。
    又被告五次竊行，時間緊接，方法相同，觸犯構成要件相同之罪名，顯係基於概
    括犯意為之，應依連續犯規定論以普通竊盜既遂一罪，並加重其刑。再被告於九
    十年間，曾因施用第一級毒品罪及竊盜罪，經本院及臺灣高等法院臺中分院分別
    判處有期徒刑十月、九月，定應執行刑為有期徒刑一年五月確定，入監執行至九
    十二年十月二十四日假釋出獄，迄九十三年一月三十一日假釋期滿未被撤銷而視
    為執行完畢，此有臺灣高等法院被告全國前案紀錄表在卷可參，其受有期徒刑之
    執行完畢後，五年以內再犯本件有期徒刑以上之罪，為累犯，應依刑法第四十七
    條規定，遞加重其刑。另檢察官聲請併案辦理部分（犯罪事實～）與聲請簡
    易判決處刑之事實（犯罪事實）有連續犯之裁判上一罪關係，為聲請簡易判決
    處刑效力所及，本院自得併予審理。原審據以論科固非無見，惟就檢察官聲請併
    辦部分未及審酌，則有未洽，檢察官據以提起上訴為有理由，本院自應將原判決
    撤銷改判。爰審酌被告犯後坦認所為態度良好，頗具悔意，所竊之物價值不高且
    大多已發還被害人，惟犯案多達五次對社會治安影響甚鉅等一切情狀，量處如主
    文所示之刑。末供犯罪事實竊行所用之扣案鑰匙一支，係被告所有之物，此經
    被告陳明在卷，依刑法第三十八條第一項第二款之規定，併予宣告沒收，供犯罪
    事實竊行所用之鑰匙一支（已遭被告丟棄）及犯罪事實竊行所用之鑰匙二支
    （已扣案），均係被告拾獲之物，此亦經被告陳述明確，而本院因無法查證該三
    支鑰匙係遭原所有人故意拋棄再經被告以所有之意思占有取得所有權，或係原所
    有人遺失經被告拾獲侵占，故未併予處理且無法併予宣告沒收，附此敘明。
三、按檢察官聲請以簡易判決處刑之案件，經法院認為有第四百五十一條之一第四項
    但書之情形者，應適用通常訴訟程序審判之，刑事訴訟法第四百五十二條定有明
    文；且對於簡易判決之上訴，準用刑事訴訟法第三編第一章及第二章之規定，管
    轄第二審之地方法院合議庭受理簡易判決上訴案件，應依通常程序審理。其認案
    件有刑事訴訟法第四百五十二條之情形者，應撤銷原判決，逕依通常程序為第一
    審判決，法院辦理刑事訴訟簡易程序案件應行注意事項第十四項亦有規定。查本
    案審判中發現被告尚有其他具裁判上一罪即併案部分之犯罪事實，足認被告所犯
    之罪不合刑事訴訟法第四百四十九條所定得以簡易判決處刑之案件，且本院認定
    之犯罪事實顯然與檢察官據以求處罪刑之事實不符，而有刑事訴訟法第四百五十
    一條之一第四項但書第二款前段之情形，依前揭法律規定，原審適用簡易判決處
    刑程序，尚有未合，應由本院合議庭改依通常程序審理後，逕為第一審之判決，
    檢察官或被告如不服本判決，仍得於法定上訴期間內，向管轄之第二審法院提起
    上訴，併此敘明。
據上論斷，應依刑事訴訟法第四百五十五條之一第一項、第三項、第四百五十二條、
第三百六十九條第一項前段、第三百六十四條、第二百九十九條第一項前段，刑法第
五十六條、第三百二十條第一項、第四十七條、第三十八條第一項第二款，罰金罰鍰
提高標準條例第一條前段，判決如主文。
本案經檢察官戊○○到庭執行職務
中      華      民      國    九十四    年      四      月     十一     日
                              臺灣臺中地方法院刑事第十三庭
                                  審判長法    官  許  旭  聖
                                        法    官  許  月  馨
                                        法    官  李  秋  娟
右正本證明與原本無異。
如不服本判決，應於送達後十日內向本院提出上訴狀（須附繕本），上訴於臺灣高等
法院臺中分院。
                                        書記官
中    華    民    國      九十四      年       四      月     十一    日
附錄法條：
中華民國刑法第三百二十條 (普通竊盜罪、竊佔罪)
意圖為自己或第三人不法之所有，而竊取他人之動產者，為竊盜罪，處五年以下有期
徒刑、拘役或五百元以下罰金。
意圖為自己或第三人不法之利益，而竊佔他人之不動產者，依前項之規定處斷。
前二項之未遂犯罰之。
